【裁判字號】    90,易,1081
【裁判日期】    900711
【裁判案由】    竊盜
【裁判全文】
臺灣板橋地方法院刑事判決                          九十年度易字第一八一號
    公  訴  人  臺灣板橋地方法院檢察署檢察官
    被      告  黃○○
右列被告因竊盜案件，經檢察官提起公訴（九十年度偵字第二三三八號、第四三五八
號），及台灣台北地方法院檢察署移請併案審理（該署九十年度偵字第七四三五號）
，本院判決如左：
    主  文
黃○○連續於夜間侵入住宅竊盜，累犯，處有期徒刑貳年，並應於刑之執行前，令入
勞動場所強制工作參年。於如附表五所示特約商店消費時所偽造之「江蘇華」名義簽
帳單之顧客存根聯共計貳張沒收；上開簽帳單銀行存根聯、特約商店存根聯上偽造之
「江蘇華」署押共肆枚均沒收。
其餘被訴如附表三所示竊盜部分免訴。
    事  實
一、黃○○有數次竊盜前科，有犯罪之習慣，其曾於民國八十三年間因違反麻醉藥品
    管理條例案件，經台灣士林地方法院判處有期徒刑五月確定，又因詐欺案件，經
    八十四年三月間經台灣士林地方法院判處有期徒刑十月確定，兩案經定應執行有
    期徒刑一年二月，於八十五年九月十六日執行完畢。又因竊盜案件，經台灣台北
    第地方法院判處一年二月後確定，復因違反麻醉藥品管理條例案件，經台灣台北
    地方法院判處有期徒刑六月後確定，嗣經定其執行刑為有期徒刑一年六月，於八
    十八年三月十二日執行完畢。再因竊盜案件，經台灣台北地方法院於八十九年二
    月二日判處有期徒刑五月，於同年二月二十九日確定，於八十九年六月六日執行
    完畢。猶不知悛悔，意圖為自己不法之所有，基於竊盜概括犯意，先後於如附表
    一所示時間、地點，以如附表一「犯罪方法欄」所示方式，連續竊取如附表一所
    示被害人之財物（詳如附表一各欄所示）。嗣經警於九十年一月十六日十五時五
    十分許，在臺北縣三重市○○○路十九巷八號之東海旅社三Ｏ二室查獲黃○○，
    並扣得如附表一「備註欄」中被害人已領回之贓物。
二、黃○○於八十九年十二月九日竊取如附表一編號十所示被害人辛○○財物後，因
    其該次竊得辛○○中國信託銀行卡號0000000000000000號信用
    卡一張，竟另行起意，與蔡鴻文、夏月秀、李米加、（夏月秀、李米加二人另由
    台灣台北地方法院檢察署九十年度偵字第七四三五號案件偵查中）共同意圖為自
    己不法之所有，基於詐欺取財、偽造私文書、行使偽造私文書之概括犯意聯絡，
    由黃○○於八十九年十二月十日上午十時許，在台北市○○區○○路二段二八一
    巷十號之一內，將前開所竊得之被害人辛○○信用卡交付蔡鴻文，由蔡鴻文將信
    用卡背面之辛○○簽名以香水擦抹去除後，推由夏月秀於前開信用卡背面偽簽「
    江蘇華」署名，黃○○、蔡鴻文、夏月秀、李米加四人旋遂一同駕車前往台北市
    ○○街一０六號「英吉利鐘錶眼鏡有限公司」（以下簡稱英吉利公司），再由夏
    月秀、李米加二人下車進入「英吉利公司」選購女表盜刷辛○○前開信用卡，黃
    ○○、蔡鴻文二人則在車上等候。夏月秀與李米加選購一只價值十二萬五千二百
    元之浪琴牌女表後，於結帳時推由夏月秀提示前開背面偽簽「江蘇華」署名之信
    用卡，佯稱為信用卡之真正使用人，供前開特約商店劉任祥持該信用卡在印錄機
    上刷卡辨識而行使之，夏月秀並在前開店員所交付一式三聯屬私文書性質之簽帳
    單顧客存根聯持卡人簽名欄上偽簽「江蘇華」之署押一枚（同時複寫「江蘇華」
    署押一枚於特約商店聯及銀行存根聯），以為「持卡人同意依照信用卡使用約定
    ，一經使用或訂購物品均應按所示之全部金額，付款予發卡銀行」用意之證明，
    並交還前開店員而行使該簽帳單簽帳購物，使前開商店人員劉任祥陷於錯誤，而
    將夏月秀、李米加選購之物品及簽帳單第一聯交付夏月秀收取，中國信託商業銀
    行亦誤認其即為信用卡持卡人而代為墊付簽帳款，足以生損害於辛○○本人、江
    蘇華、英吉利公司及中國信託商業銀行。黃○○、蔡鴻文、夏月秀、李米加於詐
    得前開浪琴女表後，復基於同前之概括犯意聯絡，旋於同日上午十時三十分許，
    推由蔡鴻文與夏月秀二人持前開信用卡，前往台北市○○街九九之一號「信樺珠
    寶銀樓」，佯以選購黃金項鍊一條、黃金手鍊二條、黃金戒指兩只（共計價值三
    萬八千五百二十元）等金飾，於結帳時亦以前開相同手法，推由夏月秀提示前開
    信用卡，並在前開「信樺珠寶銀樓」人員黃俊宏所交付一式三聯屬私文書性質之
    簽帳單顧客存根聯持卡人簽名欄上偽簽「江蘇華」之署押一枚（同時複寫「江蘇
    華」署押一枚於特約商店聯及銀行存根聯）後，交還黃俊宏，使黃俊宏陷於錯誤
    ，而將夏月秀、蔡鴻文選購之金飾及簽帳單第一聯交付夏月秀收取，中國信託商
    業銀行亦誤認其即為信用卡持卡人而代為墊付簽帳款，足以生損害於辛○○本人
    、江蘇華、信樺珠寶銀樓及中國信託商業銀行。黃○○、蔡鴻文、夏月秀、李米
    加則將上開所詐得金飾朋分，浪琴女表則約定先由夏月秀暫時保管待價出售後朋
    分款項。嗣經警於八十九年十二月二十九日向英吉利鐘錶公司調閱錄影帶後，循
    線於九十年三月五日在中和市查獲夏月秀，而查知上情。
三、案經臺北縣警察局三重分局報請台灣板橋地方法院檢察署檢察官偵查起訴，及台
    灣台北地方法院檢察署移請併案審理。
    理  由
壹、有罪判決部分：
一、訊據被告黃○○對於右揭犯罪事實欄二所示之持所竊得辛○○信用卡，與蔡鴻文
    、夏月秀共同盜刷詐得浪琴女表及金飾之犯罪事實，除辯稱李米加不知情外，餘
    均坦承不諱；另對於附表一所示竊盜犯罪事實部分，訊據被告黃○○對於附表一
    編號一、二、五、七、八、九、十、十一、十二、十三、十四、十五、十六、十
    七所示之竊盜犯行坦承不諱，惟否認附表一編號三、四、六所示之竊盜犯行，辯
    稱：如附表一編號三、四、六所示部分，非伊所為云云。經查：
（一）關於如附表一編號一、二、五、七、八、九、十、十一、十二、十三、十四、
      十五、十六、十七所示之竊盜犯罪事實部分，業據被告黃○○上開自白，核與
      被害人庚○○、己○○、酉○○、戊○○、Ｋ○○、丁○○○、辛○○、Ｒ○
      ○、巳○○、未○○、蕭玫琦、寅○○、丑○○、玄○○於警訊或本院審理時
      指訴情節相符，且有查扣附表一編號二、五、七、八、十四、十六、十七「備
      註欄」所示之物而業經該等被害人領回之贓物認領保管單據附卷足考。該部分
      之竊盜犯行洵堪認定。
（二）關於如附表一編號三、四、六所示部分，被告黃○○雖辯稱非其所為云云。然
      查，該部分之竊盜事實，業據被害人Ｉ○○、午○○、子○○於警訊中指訴歷
      歷，且有查扣附表一編號三、四、六「備註欄」所示之物、而業經該等被害人
      領回之贓物認領保管單據三份在卷可按。被告黃○○亦於本院坦稱於東海旅社
      內所查扣之他人之物，均係其所竊得之物，其否認附表一編號三、四、六所示
      之竊盜犯行，非足採信。
（三）關於犯罪事實欄二所示犯罪事實部分，被告黃○○除辯稱李米加不知情以外，
      其餘均供承不諱，業如前述，其前開已自白之部分核與被害人辛○○、英吉利
      公司劉任祥、信樺珠寶銀樓黃俊宏於警訊時指陳情節相符，並經夏月秀於警訊
      及台灣台北地方法院檢察署檢察官訊問時供證於卷，復有共犯夏月秀偽簽之簽
      帳單影本二張，及英吉利公司該開立之統一發票影本一份附於本院審理卷內可
      查。至於被告黃○○雖辯稱李米加不知情云云，然該部分事實，業據共犯李米
      加於警訊時坦承與夏月秀共同至英吉利公司選購浪琴女表，且其於警訊時供稱
      ：「在刷卡時我有看到夏月秀簽卡的名字是『江蘇華』，我看出來那張信用卡
      有問題。」（見丙○九十年度偵字第七四三五號影印卷第九頁正面），再者，
      被告黃○○於台灣台北地方法院檢察署偵訊時亦供稱：「李米加綽號『大姐頭
      』，當天去刷購物品，李米加知道前開信用卡是我的，我有跟她說我不識字，
      故請夏月秀代刷。夏月秀、李米加盜刷購得手錶後，蔡鴻文叫我載李米加回工
      廠，蔡鴻文、夏月秀二人於返回工廠途中，至金飾店刷卡因刷爆，老闆打電話
      確認持卡人身分，蔡鴻文見情形不對，衝回工廠找李米加出來救夏月秀，由李
      米加向銀樓老闆謊稱該卡是她的，老闆認為本人已到場就無須再確認。回工廠
      後，李米加告訴我夏月秀及蔡鴻文去刷卡購得戒指、手鍊各二個，項鍊一條，
      我在場分得二個戒指，其中一條手鍊由我親自交予李米加，其餘的物品被夏月
      秀及蔡鴻文拿取。」等語甚詳（見上開丙○偵卷第十九頁反面至第二十頁正面
      ），依被告黃○○前開所述，共犯李米加顯然事前知情，且參與盜刷辛○○信
      用卡犯行，事後復分得贓物黃金手鍊一條，被告黃○○嗣於本院改辯稱李米加
      不知情云云，純為事後迴護李米加之詞，無足採信。被告黃○○該部分犯行，
      亦堪認定。
二、核被告黃○○如附表一編號一、二、三、四、六、七、九、十、十一、十二、十
    四、十五、十六、十七所示之行為，係犯刑法第三百二十條第一項普通竊盜罪，
    其所為如附表一編號五、八、十三所示之行為，則係犯同法第三百二十一條第一
    項第一款夜間侵入住宅竊盜罪。至於公訴人雖認被告黃○○尚有涉犯該條第一項
    第二款之加重竊盜罪嫌云云，然並無證據證明被告如附表一所示竊盜犯行中有何
    符合刑法第三百二十一條第一項第二款加重要件之情形，該部分之起訴法條容有
    誤會。另按信用卡依其電磁紀錄經機器處理後所顯示之符號，足以表示發卡公司
    依發卡序號供給信用予持卡人用意之證明，依刑法第二百二十條第二項之規定，
    信用卡具有準私文書之性質。又持信用卡交易，基本上於信用卡中心不依契約給
    付持卡人所消費之帳款予特約商店時，持卡人對於特約商店仍直接負有給付價金
    義務，從而持信用卡交易與通常之買賣，並無差異，僅在價金給付上由發卡銀行
    經由信用卡中心代為付帳，而發卡銀行經由信用卡中心給付特約商店價金時，則
    事後之權利關係發生變動，亦即由持卡人對於發卡銀行負擔給付價金債務而已。
    是持卡人與特約商店間之交易，乃係以信任關係為基礎的繼續的信用販賣契約，
    倘持卡人並無支付價金之意思與能力，向特約商店提示信用卡消費，係屬對特約
    商店店員施行詐欺；次按持信用卡交易後，店員交付予持卡人簽名之簽帳單係一
    式三聯，其中第一聯由持卡人簽名後（同時複寫第二、三聯），即由特約商店交
    持卡人收執，係表明持卡人同意依照信用卡使用約定，一經使用或訂購物品均應
    按所示之全部金額，付款予發卡銀行之全部金額。故持卡人於該簽帳單簽名之用
    意與票據背書大致相同，皆係對所簽之金額負責之意，具私文書性質，其中第二
    、三聯則由持卡人提出交付予特約商店。本件被告持偽造信用卡至特約商店消費
    ，使店員陷於錯誤，而交付財物，並於簽帳單上偽造他人署押提出於特約商店，
    核黃○○該部分所為，係犯刑法第二百十六條、第二百十條行使偽造私文書罪及
    同法第三百三十九條第一項詐欺取財罪。被告黃○○與蔡鴻文、夏月秀、李米加
    間，就前開行使偽造私文書及詐欺取財罪間，均有犯意聯絡及行為分擔，為共同
    正犯。被告等推由共犯夏月秀於簽帳單上偽造署押之行為係偽造私文書之階段行
    為，而夏月秀偽造後持以行使，偽造之低度行為為行使之高度行為所吸收，均不
    另論罪。其所犯上開行使偽造私文書及詐欺取財二罪間，有方法結果之牽連關係
    ，應從一重之連續行使偽造私文書罪處斷。查被告行為後，刑法就處罰信用卡犯
    罪類型部分增訂第二百零一條之一規定：「意圖供行使之用，而偽造、變造信用
    卡、金融卡、儲值卡或其他相類作為簽帳、提款、轉帳或支付工具之電磁紀錄物
    者，處一年以上七年以下有期徒刑，得併科三萬元以下罰金。」、「行使前項偽
    造、變造信用卡、金融卡、儲值卡或其他相類作為簽帳、提款、轉帳或支付工具
    之電磁紀錄物，或意圖供行使之用，而收受或交付於人者，處五年以下有期徒刑
    ，得併科三萬元以下罰金。」，該增訂條文於九十年六月二十日公布，於同年月
    二十二日施行，依據刑法第二條第一項但書比較新舊法結果，以原來論以刑法第
    二百十六條、第二百十條行使偽造私文書罪，較有利於被告，附此敘明。被告黃
    ○○附表一所示十七次竊盜犯行，均時間緊接，手法相同，顯係基於概括犯意反
    覆為之，應依連續犯規定，論以夜間侵入住宅竊盜罪，並加重其刑。又被告先後
    二次行使偽造私文書及詐欺取財犯行，時間緊接，手法相同，所犯復各為構成要
    件相同之罪名，亦顯係出於概括犯意為之，應依連續犯規定各論以一罪，並加重
    其刑。附表一編號一、二、八、十四所示竊盜犯行，公訴人雖未起訴，然該等部
    分與已起訴部分有連續犯之裁判上一罪關係，本院自得併予審究。又被告黃○○
    竊得如附表一編號十所示之物後，與共犯蔡鴻文等人持被害人辛○○之前開中國
    信託信用卡盜刷該信用卡，詐得浪琴女表、金飾之犯罪事實欄二所示之犯罪事實
    ，雖亦未據公訴人起訴，然該部分與前開被告黃○○所犯附表一編號十所示之竊
    盜犯行，有方法結果之牽連關係，為裁判上一罪，本院亦應併予審理。其所犯連
    續加重竊盜罪與連續行使偽造私文書罪間，有方法結果之牽連關係，從一重之連
    續加重竊盜罪論處。查被告曾於八十三年間因違反麻醉藥品管理條例案件，經台
    灣士林地方法院判處有期徒刑五月確定，又因詐欺案件，經八十四年三月間經台
    灣士林地方法院判處有期徒刑十月確定，兩案經定應執行有期徒刑一年二月，於
    八十五年九月十六日執行完畢。其又因竊盜案件，經台灣台北第地方法院判處一
    年二月後確定，復因違反麻醉藥品管理條例案件，經台灣台北地方法院判處有期
    徒刑六月後確定，嗣經定其執行刑為有期徒刑一年六月，於八十八年三月十二日
    執行完畢。再因竊盜案件，經台灣台北地方法院於八十九年二月二日判處有期徒
    刑五月，於同年二月二十九日確定，於八十九年六月六日執行完畢，此有台灣高
    等法院檢察署刑案紀錄簡覆表一份可憑，其於有期徒刑執行完畢後五年內，再犯
    本件有期徒刑以上之罪，應依累犯之例，遞加重其刑。爰審酌被告素行非佳，本
    件犯竊盜罪之次數、盜刷信用卡次數、犯罪動機、目的、手段、所生危害與犯後
    態度等一切情狀，量處如主文所示之刑，以資懲儆。又被告前有多次竊盜犯行，
    有臺灣高等法院檢察署刑案紀錄簡覆表在卷可按，其於短時間內再犯本件多次竊
    盜罪行，足認被告有犯罪之習慣，爰依竊盜犯贓物犯保安處分條例第三條第一項
    第一款之規定，均諭知其等於刑之執行前令入勞動場所強制工作三年，以資矯正
    。
三、共犯夏月秀於辛○○前開信用卡背面所偽造之「江蘇華」署押一枚，及共犯夏月
    秀向英吉利公司、信樺珠寶銀樓特約商店所偽造行使之簽帳單顧客存根聯二張（
    含其上「江蘇華」之署押），既於簽帳後交共犯夏月秀收執為憑，自屬夏月秀所
    有，且亦係被告等供犯罪所用之物，雖未扣案，然不能證明業已滅失，應依刑法
    第三十八條第一項第二款規定宣告沒收；另前開簽帳單特約商店聯（二張）、銀
    行存根聯（二張），已據共犯夏月秀提交與特約商店，非被告或共犯所有，固毋
    庸宣告沒收，惟其上「江蘇華」署押共四枚，均係共犯夏月秀偽造之署押，不問
    屬於被告與否，應依刑法第二百十九條規定宣告沒收。另於東海旅社內扣案之電
    風扇一台、雨衣三件、安全帽四頂、行動電話充電器二個、鑰匙四副、天長地久
    手錶一只、機車鑰匙一支、汽車鑰匙一組、汽車鑰匙兩支、行動電話耳機六個、
    行動電話車充器四個、SEGA電動玩具一台、黃色皮手套一副、照片架四個、鬧鐘
    一個、Ｖ８錄影帶四捲、耳機八個、行動電話電池兩個、電鑽頭一組、電壓檢測
    器一具、隨身聽一台、電流檢測器一台、黑色手套一副、ＣＤ唱片（張宇）一片
    、行動電話充電器一座、吹風機一台、電話聯絡簿一本、機車鑰匙三支、安非他
    命一包淨重０．三五公克、吸食器一組，或為被告黃○○所有，或非被告黃○○
    所有，然均與本件犯行無關（其中安非他命淨重０．三五公克部分，雖係違禁物
    ，然被告黃○○所涉犯違反毒品危害防制條例部分，已在強制戒治中，應於該案
    中處理，與本件竊盜等犯行無關），經被告黃○○於本院供明，茲不予諭知沒收
    。
四、公訴意旨另以：被告黃○○意圖為自己不法之所有，基於同前竊盜之概括犯意，
    於如附表二所示時間、地點，竊取如附表二被害人所有之財物（詳如附表二所示
    ），因認被告黃○○該部分亦涉犯竊盜罪嫌云云。訊據被告黃○○堅決否認有何
    如附表二所示竊盜犯行，堅稱：該等非伊所為等語。經查：如附表二所示被害人
    雖於警訊時指稱被竊之情，然除僅其中附表二編號一所示部分，警方有在被告所
    租住之東海旅社內查扣得被害人壬○○名片一張外，其餘如附表二所示各該被害
    人，均未在查扣贓證物中領得任何遭竊之財物。而所扣得被害人壬○○名片一張
    ，被告黃○○供稱係其在路上所拾獲，並無證據證明係被告黃○○竊取被害人壬
    ○○如附表二編號一所示財物。又關於附表二編號十二所示部分，被害人癸○○
    雖於警訊時認領回數票數張，然被告堅稱該等回數票係其所有，並非所竊取，參
    以除非於回數票上有特別標記或特殊之特徵，否則一般而言，查扣之回數票恐無
    法特定出究竟原係何人所有，是尚難僅以被害人癸○○出具認領保管單據認領回
    數票數張之情，遂遽認該數張回數票即係癸○○所有，因而亦無法推認被告有為
    如附表二編號十二所示竊盜行為。此外，本院復查無其他確切之積極證據足以證
    明被告黃○○有何如公訴人所指如附表二所示竊盜犯行，該部分尚屬不能證明被
    告黃○○犯罪，惟公訴人認此部分與前開已起訴論罪部分，有連續犯之裁判上一
    罪關係，本院爰不另為無罪判決之諭知。
貳、免訴判決部分：
一、公訴意旨略稱：被告黃○○意圖為自己不法之所有，基於同前竊盜之概括犯意，
    如附表三所示犯罪時間、地點，竊取如附表三所示被害人之財物（詳如附表三所
    示），因認被告黃○○該附表三所示部分，亦涉犯刑法之竊盜罪嫌云云。
二、按案件曾經判決確定者，應諭知免訴之判決，刑事訴訟法第三百零二條第一款定
    有明文。又訴訟上所謂一事不再理之原則，關於實質上一罪或裁判上一罪，亦均
    有其適用，最高法院六十年臺非字第七七號著有判例。
三、查本件被告被訴如附表三所示竊盜犯行，業經台灣台北法院於八十九年二月二日
    以八十八年度易字第二七五五號刑事判決判處有期徒刑五月，並於八十九年二月
    二十九日確定在案，有台灣台北地方法院前開案號刑事判決一份在卷可稽。本件
    被告黃○○如附表三所示竊盜犯行，應為前開台灣台北地方法院八十八年度易字
    第二七五五號刑事判決確定效力所及，依照首開說明，該部分應逕為諭知免訴之
    判決。
參、台灣板橋地方法院檢察署九十年度偵字第七五三四號偵查案件移送併辦意旨略以
    ：被告黃○○意圖為自己不法之所有，基於同前之竊盜概括犯意，於如附表四所
    示時間、地點，連續竊取如附表四所示被害人之財物，因認被告黃○○該部分亦
    涉犯竊盜罪嫌云云。訊據被告黃○○堅決否認有何如附表四所示之竊盜犯行，堅
    稱：附表四所示各竊盜行為不是伊所為等語。經查，如附表四所示之被害人雖於
    警訊時指訴其等被竊之經過及所損失財物，然警察於查獲被告黃○○後，經通知
    該等如附表四所示被害人前去警局認領有無其等之失竊贓物，惟該等被害人均未
    領得任何所失竊之物品，此有如附表四所示被害人之警訊筆錄在卷可稽。故無證
據證明如附表四所示之竊盜犯行確係被告黃○○所為，此外，本院復查無其他確
    切之積極證據足以證明被告黃○○有何如該等附表四所示竊盜犯行，該部分尚屬
    不能證明被告黃○○犯罪，即與本院前開已論罪科刑之竊盜犯行部分，無連續犯
    之裁判上一罪關係，本院無從併予審理，依法應退由檢察官另行處理。
據上論斷，應依刑事訴訟法第二百九十九條第一項前段、第三百零二條第一款，刑法
第二十八條、第五十六條、第三百二十一條第一項第一款、第二條第一項但書、第二
百十六條、第二百十條、第三百三十九條第一項、第五十五條、第四十七條、第二百
十九條，竊盜犯贓物犯保安處分條例第三條第一項第一款、第二項、第四條、第五條
第一項前段，判決如主文。
本案經檢察官洪家原到庭執行職務
中      華      民      國    九十      年      七      月     十一     日
                                      臺灣板橋地方法院刑事第五庭
                                          法  官  陳  翠  琪
右正本證明與原本無異。
如不服本判決，應於判決送達後十日內，向本院提出上訴狀。
                                          書記官  曹  秋  冬
中      華      民      國    九十      年      七      月     十三     日
附錄本案論罪科刑法條全文
中華民國刑法第三百二十條
 (普通竊盜罪、竊佔罪)
意圖為自己或第三人不法之所有，而竊取他人之動產者，為竊盜罪，處五年以下有期
徒刑、拘役或五百元以下罰金。
意圖為自己或第三人不法之利益，而竊佔他人之不動產者，依前項之規定處斷。
前二項之未遂犯罰之。
中華民國刑法第三百二十一條(加重竊盜罪)
犯竊盜罪而有左列情形之一者，處六月以上五年以下有期徒刑：
一  於夜間侵入住宅或有人居住之建築物、船艦，或隱匿其內而犯之者。
二  毀越門扇、牆垣或其他安全設備而犯之者。
三  攜帶兇器而犯之者。
四  結夥三人以上而犯之者。
五  乘火災、水災或其他災害之際而犯之者。
六  在車站或埠頭而犯之者。
前項之未遂罰之。
中華民國刑法第二百一十條
 (偽造變造私文書罪)
偽造、變造私文書，足以生損害於公眾或他人者，處五年以下有期徒刑。
中華民國刑法第二百一十六條
 (行使偽造變造或登載不實之文書罪)
行使第二百十條至第二百十五條之文書者，依偽造、變造文書或登載不實事項或使登
載不實事項之規定處斷。
附表一：
┌──┬───────┬────────┬────────┬───┬───
│編號│犯  罪  時  間│犯  罪  地  點  │犯  罪  方  法  │被害人│竊 得
├──┼───────┼────────┼────────┼───┼───
│ 一 │八十九年九月間│中和市○○街二之│趁被害人不注意之│庚○○│行動電
│    │某日          │二號一樓住宅    │際入內竊取（侵入│      │
│    │              │                │住宅部分未據告訴│      │
│    │              │                │）              │      │
├──┼───────┼────────┼────────┼───┼───
│ 二 │八十九年十月二│三重市○○路○段│趁被害人不注意之│己○○│身分證
│    │十四日        │五號前          │際，進入被害人Ｏ│      │卡、提
│    │              │                │Ｌ─七四四八號自│      │駕照、
│    │              │                │用小貨車內竊取  │      │話、手
│    │              │                │                │      │金二千
│    │              │                │                │      │、女用
│    │              │                │                │      │合二瓶
│    │              │                │                │      │劑三瓶
├──┼───────┼────────┼────────┼───┼───
│ 三 │八十九年十月三│三重市過圳公園旁│以不詳方法破壞被│Ｉ○○│零錢、
│    │十日二十一時許│                │害人所有之Ｆ３─│      │四張、
│    │              │                │六八一七號自用小│      │硬碟、
│    │              │        │客車後，進入車內│      │話電池
│    │              │                │竊盜財物        │      │照相機
│    │              │                │                │      │釣具一
│    │              │                │                │      │
│    │              │                │                │      │
│    │              │                │                │      │
├──┼───────┼────────┼────────┼───┼───
│ 四 │八十九年十月間│永和市○○路停車│以不詳方法進入被│午○○│化妝品
│    │某日          │格內            │害人所有之汽車內│      │照相機
│    │              │                │竊取之          │      │名片一
│    │              │                │                │      │告布條
│    │              │                │                │      │錄音帶
│    │              │                │                │      │
├──┼───────┼────────┼────────┼───┼───
│ 五 │八十九年十月間│台北市○○路三三│趁被害人家人均熟│酉○○│行動電
│    │某日夜間      │０巷十號住宅    │睡之際，入該住宅│      │、ＬＣ
│    │              │                │內行竊財物得手  │      │速充電
│    │              │                │                │      │
├──┼───────┼────────┼────────┼───┼───
│ 六 │八十九年十一月│三重市○○○路綜│以不詳方式，將被│子○○│信用卡
│    │九日二十三時四│合體育場        │害人置於ＧＩＢ─│（起訴│身分證
│    │十五分許      │                │五三五號機車置物│書誤繕│汽車及
│    │              │                │箱撬開後竊取財物│為謝文│照各一
│    │              │                │                │二）  │車行照
│    │              │                │                │      │皮包一
│    │              │                │                │      │金七千
│    │              │                │                │      │金融卡
│    │              │            │                │      │電腦記
│    │              │                │                │      │台
├──┼───────┼────────┼────────┼───┼───
│ 七 │八十九年十一月│台北市○○路二七│見該處鐵門半開，│戊○○│錄音機
│    │上旬某日白天某│七巷二九號      │趁無人注意之際入│      │錄音帶
│    │時            │                │內行竊（侵入住宅│      │
│    │              │                │部分未據告訴）  │      │
├──┼───────┼────────┼────────┼───┼───
│ 八 │八十九年十一月│三重市○○街九號│趁被害人全家均熟│Ｋ○○│男用皮
│    │二十七日夜間凌│之一住宅        │睡之際，侵入被害│      │、身分
│    │晨            │                │人住宅竊取財物得│      │款卡、
│    │              │                │手              │      │百元
├──┼───────┼────────┼────────┼───┼───
│ 九 │八十九年十一月│台北市○○路三二│趁被害人暫時不在│白王秀│現金五
│    │間某日        │九巷十五號前檳榔│之際，竊取檳榔攤│蓮    │
│    │              │攤內            │內現金          │      │
├──┼───────┼────────┼────────┼───┼───
│ 十 │八十九年十二月│台北市○○路二三│趁被害人住處大門│辛○○│三千元
│    │九日下午一時許│七巷十弄四七號一│未關、又無人之際│及其配│女用皮
│    │              │樓              │，侵入住宅內（侵│偶    │、駕照
│    │              │                │入住宅部分未據告│      │卡二張
│    │              │                │訴），竊取客廳內│      │信託信
│    │              │                │被害人及其配偶之│      │張、第
│    │              │                │財物            │      │信用卡
│    │              │                │                │      │玉山銀
│    │              │                │                │      │卡一張
│    │              │                │                │      │百貨簽
│    │              │                │                │      │張、現
│    │              │                │                │      │元（起
│    │              │                │                │      │繕為證
│    │              │                │                │      │台幣三
│    │              │                │                │      │美金數
├──┼───────┼────────┼────────┼───┼───
│十一│八十九年十二月│台北市○○路○段│趁被害人不注意之│Ｒ○○│摩托羅
│    │間某日中旬白天│二六一巷十二弄八│際，侵入住宅內行│      │８行動
│    │              │號住宅          │竊財物得手（侵入│      │具（含
│    │              │                │住宅部分未據告訴│      │206673
│    │              │                │）              │      │
├──┼───────┼────────┼────────┼───┼───
│十二│八十九年十二月│三重市○○街三三│趁被害人不注意之│巳○○│現金一
│    │間某日白天    │巷二弄十二號（被│際入內行竊（侵入│      │
│    │              │害人住宅兼工廠）│住宅部分未據告訴│      │
│    │              │                │）              │      │
├──┼───────┼────────┼────────┼───┼───
│十三│八十九年十二月│台北市○○路二六│見該處一樓店面無│未○○│現金三
│    │間某日夜間二十│０號一、二樓（店│人、二樓住宅有人│      │
│    │時許          │面兼住宅）      │在洗澡之際，入內│      │
│    │              │                │竊取抽屜內零錢三│      │
│    │              │                │千多元          │      │
├──┼───────┼────────┼────────┼───┼───
│十四│九十年一月八日│三重市○○路○段│以不詳方法打開被│蕭玫琦│身分證
│    │二十二時許    │六０九巷湯城園區│害人機車置物箱後│      │信用卡
│    │              │停車場內        │，竊取置物箱內之│      │金融卡
│    │              │                │財物            │      │皮包一
│    │  │                │                │      │車駕照
│    │              │                │                │      │鑰匙一
├──┼───────┼────────┼────────┼───┼───
│十五│九十年一月九日│三重市○○○路一│侵入被害人家中竊│寅○○│諾基亞
│    │              │一四號          │取（侵入住宅部分│      │動電話
│    │              │                │未據告訴）      │      │
├──┼───────┼────────┼────────┼───┼───
│十六│九十年一月十五│三重市○○路與大│不詳方法        │丑○○│皮包一
│    │日二十一時三十│同北路口        │                │      │話卡一
│    │分許          │                │                │      │卡三張
│    │              │                │                │      │卡一張
│    │              │                │                │      │書漏繕
│    │              │                │                │      │一張）
│    │              │                │  │      │本一本
├──┼───────┼────────┼────────┼───┼───
│十七│九十年一月十五│先於九十年一月十│先竊得汽車鑰匙一│玄○○│汽車鑰
│    │日二十三時三十│五日十六時許，在│付，再接續以該鑰│      │、ＤＺ
│    │分許          │三重市○○街三一│匙竊得前開自用小│      │五一號
│    │              │號被害人公司內先│客貨車得手      │      │客貨車
│    │              │竊得汽車鑰匙一付│                │      │
│    │              │後，再接續於同日│                │      │
│    │              │二十三時許，在三│                │      │
│    │              │重市○○街三三巷│                │      │
│    │              │口前竊取ＤＺ─０│                │      │
│    │              │０五一號自用小客│                │      │
│    │              │貨車            │                │      │
└──┴───────┴────────┴────────┴───┴───
附表二：
┌──┬───────┬────────┬───┬──────┐
│編號│犯  罪  時  間│犯  罪  地  點  │被害人│失  竊 財 物│
├──┼───────┼────────┼───┼──────┤
│ 一 │八十九年七月間│台北市○○路六一│壬○○│螺絲起子等工│
│    │某日          │巷口            │（起訴│具一包、江憲│
│    │              │                │書誤繕│璋名片一張  │
│    │              │                │為許續│            │
│    │              │                │榮）  │            │
├──┼───────┼────────┼───┼──────┤
│ 二 │八十九年七月間│台北市○○街十五│天○○│現金一萬餘元│
│    │某日          │號              │      │          │
├──┼───────┼────────┼───┼──────┤
│ 三 │八十九年八月三│在三重市○○○街│Ｇ○○│太陽眼鏡一付│
│    │十日凌晨三時許│二一之十號前    │      │、ＣＤ（起訴│
│    │              │                │      │書誤繕為錄音│
│    │              │                │      │帶）三片等  │
├──┼───────┼────────┼───┼──────┤
│ 四 │八十九年十月一│三重市○○路○段│亥○○│茶葉（價值約│
│    │日二十三時許  │高速公路涵洞    │      │五千元）    │
├──┼───────┼────────┼───┼──────┤
│ 五 │八十九年十月九│三重市○○路○段│Ｏ○○│手提袋、現金│
│    │日二時許      │五十號前        │      │四千六百元、│
│    │              │                │      │項鍊、金錶等│
├──┼───────┼────────┼───┼──────┤
│ 六 │八十九年十月十│三重市○○路○段│Ｐ○○│十萬元、諾基│
│    │三日十二時五十│六八巷五八號    │      │亞行動電話一│
│    │分許          │                │      │支          │
├──┼───────┼────────┼───┼──────┤
│ 七 │八十九年十月十│三重市○○○路憲│乙○○│現金二千七百│
│    │四日十一時四十│兵隊堤防邊      │      │元、金融卡、│
│    │分許          │                │      │信用卡、行照│
│    │              │                │      │、駕照等    │
├──┼───────┼────────┼───┼──────┤
│ 八 │八十九年十月十│三重市○○路○段│甲○○│提款卡、信用│
│    │八日十六時二十│市場內          │      │卡、身分證、│
│    │分許          │                │      │駕照、健保卡│
├──┼───────┼────────┼───┼──────┤
│ 九 │八十九年十月二│三重市○○路○段│Ｕ○○│八吋液晶電視│
│    │十日二十四時許│一０七巷口      │      │、擴大機、公│
│    │              │                │      │事包等      │
├──┼───────┼────────┼───┼──────┤
│ 十 │八十九年十月二│三重市○○路一段│申  ○│空白支票、存│
│    │十八日九時許  │三十號前        │      │款簿、音響、│
│    │              │                │      │ＣＤ唱片等  │
├──┼───────┼────────┼───┼──────┤
│十一│八十九年十月二│三重市○○路一段│林鐘玉│現金五萬元、│
│    │十八日十六時三│三０號前        │惠    │身分證、健保│
│    │十分許        │                │      │卡等        │
├──┼───────┼────────┼───┼──────┤
│十二│八十九年十一月│三重市○○街十一│癸○○│汽車音響一台│
│    │二十日十時許  │號地下室        │      │、太陽眼鏡一│
│    │              │                │      │付、回數票數│
│    │              │                │      │張、工具箱  │
├──┼───────┼────────┼───┼──────┤
│十三│八十九年十一月│三重市○○路○段│Ｂ○○│二十萬元    │
│    │七日二十二時許│一一０號前（起訴│      │            │
│    │              │書誤繕為一一一號│      │            │
│    │              │前）            │      │            │
├──┼───────┼────────┼───┼──────┤
│十四│八十九年十一月│三重市○○街二一│Ｔ○○│皮包、現金二│
│    │十三日十二時五│六號一樓內      │      │萬八千元、證│
│    │十分許        │                │      │件、信用卡、│
│    │              │                │      │行動電話    │
├──┼───────┼────────┼───┼──────┤
│十五│八十九年十一月│三重市○○○路一│戌○○│現金七百餘元│
│    │十五日十八時十│０五號前        │      │、證件、提款│
│    │分許          │                │      │卡等        │
├──┼───────┼────────┼───┼──────┤
│十六│八十九年十一月│三重市○○路○段│Ｓ○○│現金、一千五│
│    │十六日二十二時│六號            │      │百元、接電器│
│    │許            │                │      │一組        │
├──┼───────┼────────┼───┼──────┤
│十七│八十九年十一月│三重市○○街一一│宇○○│安全氣囊、後│
│    │十七日一時許  │０號前          │      │視鏡、雨刷等│
├──┼───────┼────────┼───┼──────┤
│十八│八十九年十一月│三重市○○○○道│Ａ○○│八千元、行動│
│    │十七日五時許  │公園內          │      │電話一支、信│
│    │              │                │      │用卡、證件、│
│  │              │                │      │皮包等      │
├──┼───────┼────────┼───┼──────┤
│十九│八十九年十一月│三重市○○路四段│宙○○│行動電話一支│
│    │十八日十時四十│八八號          │      │            │
│    │五分許        │                │      │            │
├──┼───────┼────────┼───┼──────┤
│二０│八十九年十一月│三重市○○街五五│鄭劉秋│化妝品、皮包│
│    │十九日二十二時│巷八號一樓樓梯間│美    │一個        │
│    │許            │                │      │            │
├──┼───────┼────────┼───┼──────┤
│二一│八十九年十一月│三重市○○街與後│Ｃ○○│身分證、駕照│
│    │二十七日八時三│竹圍街口        │      │、行照、金融│
│    │十分許        │                │      │卡、諾基亞82│
│    │              ││      │10行動電話一│
│    │              │                │      │支、健保卡  │
├──┼───────┼────────┼───┼──────┤
│二二│八十九年十一月│三重市○○○路三│Ｈ○○│現金一萬九千│
│    │三十日十一時三│一五巷六弄三號前│      │元、信用卡、│
│    │十五分許      │                │      │駕行照、皮包│
│    │              │                │      │一只        │
├──┼───────┼────────┼───┼──────┤
│二三│八十九年十一月│台北市○○路三三│辰○○│手錶一支、車│
│    │間某日        │０巷十八號      │      │票、手帕、現│
│    │              │                │      │金二百元    │
├──┼───────┼────────┼───┼──────┤
│二四│九十年一月三日│三重市○○路○段│Ｅ○○│勞力士表、CD│
│    │四時三十分許  │一三０巷十二號  │      │928行動電話 │
│    │              │                │      │一支、三萬元│
├──┼───────┼────────┼───┼──────┤
│二五│九十年一月三日│三重市○○○路六│Ｄ○○│提款卡、信用│
│    │十八時三十分許│十號            │      │卡、身分證、│
│    │              │                │      │駕照、健保卡│
├──┼───────┼────────┼───┼──────┤
│二六│九十年一月八日│三重市○○路○段│Ｊ○○│現金一萬餘元│
│    │十七時三十分許│二一號前        │      │、證件、金融│
│    │              │                │      │卡、信用卡等│
├──┼───────┼────────┼───┼──────┤
│二七│九十年一月九日│三重市○○路九０│地○○│行動電話一支│
│    │八時四十分許  │號前            │      │、身分證、駕│
│    │              │                │      │照、行照、榮│
│    │              │    │      │民證、金融卡│
│    │              │                │      │一張        │
└──┴───────┴────────┴───┴──────┘
附表三：
┌──┬───────┬────────┬───┬──────┐
│編號│犯  罪  時  間│犯  罪  地  點  │被害人│竊 得 財 物 │
├──┼───────┼────────┼───┼──────┤
│一  │八十八年八月間│三重市○○路四一│Ｑ○○│腰包一只、現│
│    │某日白天      │巷二六號早餐店  │      │金四千元    │
├──┼───────┼────────┼───┼──────┤
│二  │八十八年九月間│三重市○○街二四│倪周素│皮包一只、玉│
│    │某日          │號              │珠    │戒指一只、玉│
│    │              │                │      │墜一只、現金│
│    │              │                │      │二萬元、身分│
│    │              │                │      │證一張、健保│
│    │              │                │      │卡一張      │
└──┴───────┴────────┴───┴──────┘
附表四：
┌──┬───────┬────────┬───┬──────┐
│編號│犯  罪  時  間│犯  罪  地  點  │被害人│竊 得 財 物 │
├──┼───────┼────────┼───┼──────┤
│ 一 │八十九年九月十│三重市○○○路三│Ｌ○○│行照、駕照各│
│    │九日十九時十分│一四巷六張公園旁│      │一枚        │
│    │許            │                │      │            │
├──┼───────┼────────┼───┼──────┤
│ 二 │八十九年十月二│三重市○○街七十│Ｎ○○│皮包、身分證│
│    │日二十一時許  │號前            │      │、駕照、印章│
│    │              │                │      │、金融卡、信│
│    │              │                │      │用卡、現金二│
│    │              │                │      │千五百元    │
├──┼───────┼────────┼───┼──────┤
│ 三 │八十九年十二月│三重市○○○路二│Ｍ○○│汽車行照、保│
│    │二十四日六時三│七六巷口        │      │險卡各一張、│
│    │十分許        │                │      │回數票十八張│
├──┼───────┼────────┼───┼──────┤
│ 四 │八十九年十二月│三重市○○路○段│卯○○│信用卡、簽帳│
│    │二十四日十九時│五二號          │      │卡各一張    │
│    │許            │                │      │            │
├──┼───────┼────────┼───┼──────┤
│ 五 │八十九年十二月│三重市○○○路一│Ｆ○○│手提袋、皮夾│
│    │二十八日十時許│八五號前        │      │各一只、面額│
│    │              │                │      │二萬二千元支│
│    │              │                │      │票一張、現金│
│    │              │                │      │一萬元、行動│
│    │              │                │      │電話一支、金│
│    │              │                │      │融卡、身分證│
│    │              │                │      │、健保卡、駕│
│    │              │                │      │照、行照、鑰│
│    │              │                │      │匙、印鑑、護│
│    │              │                │      │照、居留證、│
│    │              │                │      │鑽戒        │
└──┴───────┴────────┴───┴──────┘
附表五：
┌──┬───────┬────────┬─────┐
│編號│  刷卡時間    │  消 費 商 店   │ 刷卡金額 │
│    │              │  （地區）      │（新台幣）│
├──┼───────┼────────┼─────┤
│ 一 │八十九年十二月│英吉利鐘錶眼鏡公│122500元  │
│    │十日十時許    │司              │          │
├──┼───────┼────────┼─────┤
│ 二 │八十九年十二月│信樺珠寶銀樓    │38520元   │
│    │十日十時三十分│                │          │
│    │許            │                │          │
└──┴───────┴────────┴─────┘


司法院資訊處製作；財團法人民間司法改革基金會備份。
